

COMPÉTENCES

- Rédaction de rapport
- Web Analyse
- Service à la clientèle
- Set up et optimisation de campagnes
- Gérer un projet marketing digital

FORMATION

12/2022 - En cours

Oreegami | *Montpellier* Bachelor : Responsable Marketing Digital & Publicité en ligne

09/2019 - 06/2020

MOMA | Montpellier

Licence : Administration

Economique et Social

09/2016 - 06/2019

Université De Montpellier |

Montpellier

Licence: Economie

09/2015 - 07/2016

Lycée de Baimbridge |

Abymes

Baccalauréat : Economique et

Social

LANGUES

Français

Langue maternelle

Anglais

Intermédiaire (B1)

Créole

Bilingue

Espagnol

Élémentaire (A2)

Idriss ALBERI

- 0658034065
- idriss.alberi@hotmail.com
- 131 Avenue des Prés d'Arènes, 34070, Montpellier
- Français
- Permis B
- www.linkedin.com/in/idriss-alberi
- Mars 2023

PROFIL PROFESSIONNEL

Durant mon stage d'un mois à KIA MOTORS, j'ai renforcé mes compétences déjà acquises tels que la qualité d'accueil envers la clientèle, l'organisation des tâches, une meilleure attention envers la clientèle.

Et ainsi développer mon autonomie à m'adapter à divers situation et gérer mon stress.

Mes années de licence m'ont permis d'acquérir de l'expérience que ce soit dans le domaine du marketing et du management et j'ai développé un certain savoir-faire dans l'informatique.

Le fait d'avoir travaillé assez souvent dans le restaurant familial m'a apporté une énorme expérience dans le monde du travail, toujours prêt à répondre aux besoins de l'équipe, ma capacité à gérer un grand nombre de client, anticiper la gestion des stocks afin de se préparer à divers situations afin d'assurer un service efficace sur le long terme.

PARCOURS PROFESSIONNEL

12/2022 - 03/2023

Chargé de Marketing Oreegami | Montpellier

TPE Franck Salbin, Montpellier | Artisan

Mettre en place une stratégie marketing digital efficace, incluant la création et la gestion d'un site web et de pages de réseaux sociaux.

07/2020 - 08/2020

Serveur

Freddy, Restaurant ALBERI | Gosier | Intérim

- Responsabilités complètes d'ouverture, de fermeture et de changement d'équipe pour favoriser l'efficacité du restaurant et des équipes et répondre aux besoins des clients.
- Attribution des missions et coordination des activités du personnel de salle pour assurer un service rapide et courtois aux clients.

07/2020 - 07/2020

OUTILS

Miro/WordPress/Canva HTML / CSS Facebook/ Instagram/ LinkedIn/ Twitter/ YouTube studio. Google Ads/ Facebook Ads Office (Excel, Word ,Point)

CERTIFICATION

Fondamentaux du marketing numériques Google Ads Développement Web, Udemy (en cours) Certification Musique -YouTube et YouTube Music Certification Oreegami Bootcamp Numérique -Expert Marketing Digital.

Barman

Freddy, Restaurant ALBERI | Gosier | Intérim

- Interaction agréable avec les clients pour promouvoir un environnement positif et amusant.
- Tenue du bar, prise et traitement des commandes clients, présentation de la carte des boissons, réponse aux demandes de renseignements (composition des cocktails, tarifs des boissons ...).

07/2018 - 08/2018

Plongeur

Freddy | Gosier | Intérim

 Aide aux tâches de préparation des ingrédients afin de contribuer au bon déroulement du service et de répondre aux besoins des clients.

05/2013 - 05/2013

Stagiaire Commercial KIA MOTORS | Baie-Mahaut | Stage

- Aborder le client, être à leur écoute afin de répondre à leurs besoins et le satisfaire en montrant les modèles (voitures) adéquates en fonction de leurs critères.
- Aider les ingénieurs en triant chaque pièces afin d'assurer un service efficace.
- Apporter une bonne ambiance au sein d'une équipe.

CENTRES D'INTÉRÊT

- Natation pour me ressourcer.
- Je pratique la musculation à Basic Fitness.
- Rackot
- La photographie et faire du montage.